【裁判字號】    97,上訴,1035
【裁判日期】    970917
【裁判案由】    毒品危害防制條例
【裁判全文】
臺灣高等法院臺南分院刑事判決        97年度上訴字第1035號
上  訴  人
即  被  告  甲○○
                  （現另案於臺灣臺南監獄臺南分監執行）
上列上訴人因違反毒品危害防制條例案件，不服臺灣臺南地方法
院九十七年度訴字第一二一四號，中華民國九十七年八月十二日
第一審判決（起訴案號：臺灣臺南地方法院檢察署九十七年度毒
偵字第五七八、七三八、八五五號），提起上訴，本院判決如下
：
    主  文
上訴駁回。
    理  由
一、依刑事訴訟法第三百五十條、第三百六十一條、第三百六十
    二條、第三百六十七條規定，不服地方法院之第一審判決而
    上訴者，須提出上訴書狀，並應敘述具體理由，為上訴必備
    之程式；其所提出之書狀未敘述上訴理由，或僅曾以言詞陳
    述上訴理由者，均應於上訴期間屆滿後二十日內補提理由書
    於第一審法院。第一審法院經形式審查，認逾期未補提上訴
    理由者，應定期間先命補正；逾期未補正者，為上訴不合法
    律上之程式，應以裁定駁回。倘已提出上訴理由，但所提非
    屬具體理由者，則由第二審法院以上訴不合法律上之程式，
    判決駁回。而所謂具體理由，必係依據卷內既有訴訟資料或
    提出新事證，指摘或表明第一審判決有何採證認事、用法或
    量刑等足以影響判決本旨之不當或違法，而構成應予撤銷之
    具體事由，始克當之（例如：依憑證據法則具體指出所採證
    據何以不具證據能力，或依憑卷證資料，明確指出所為證據
    證明力之判斷如何違背經驗、論理法則）；倘僅泛言原判決
    認定事實錯誤、違背法令、量刑失之過重或輕縱，而未依上
    揭意旨指出具體事由，或形式上雖已指出具體事由，然該事
    由縱使屬實，亦不足以認為原判決有何不當或違法者（例如
    ：對不具有調查必要性之證據，法院未依聲請調查亦未說明
    理由，或援用證據不當，但除去該證據仍應為同一事實之認
    定），皆難謂係具體理由，俾與第二審上訴制度旨在請求第
    二審法院撤銷、變更第一審不當或違法之判決，以實現個案
    救濟之立法目的相契合，並節制濫行上訴（最高法院九十七
    年度台上字第八九二號刑事判決意旨參照）。
二、原判決略以：上訴人即被告甲○○於民國九十四年間因施用
    毒品案件，經法院判處有期徒刑一年確定，於九十五年十月
    二十三日縮短刑期期滿執行完畢；又於九十一年間因施用毒
    品案件，經臺灣臺南地方法院以九十二年度毒聲字第二六○
    號裁定令入戒治處所施以強制戒治一年，而於九十二年九月
    十八日停止強制戒治釋放出監，指揮書執行完畢日期為九十
    三年二月九日，以執行完畢論；詎猶不知悔改，復於九十六
    年間因施用第一級毒品海洛因案件，經臺灣臺南地方法院檢
    察署檢察官以九十六年毒偵字第一二一三號提起公訴，並經
    臺灣臺南地方法院於九十六年七月六日以九十六年度訴字第
    六四一號判處有期徒刑一年二月，而於九十六年八月十四日
    確定，嗣再因施用第一級毒品經同署檢察官以九十六年毒偵
    字第二三五一、二三八七號提起公訴及九十六年毒偵字第二
    六四八、二六六四號追加起訴，經臺灣臺南地方法院於九十
    六年十一月九日以九十六年度訴字第一二七五號判處有期徒
    刑一年四月，於九十七年一月四日確定，嗣再因施用第一級
    毒品經同署檢察官以九十六年毒偵字第三二二一號提起公訴
    ，經臺灣臺南地方法院於九十七年二月十二日以九十七年度
    訴字第九九號判處有期徒刑一年二月，於九十七年五月六日
    上訴駁回確定。另於下述時地施用第一級毒品海洛因：(1)九
    十六年九二十九日十六時，在其臺南縣麻豆鎮○○路六十三
    號之五住所，以注射方式施用海洛因一次；(2)九十六年十月
    二十六日採尿時起回溯二十六小時內某時，在其上開住所以
    注射方式施用海洛因一次；(3)九十六年十一月十一日七時，
    在其上開住所以注射方式施用海洛因一次。且認上訴人即被
    告甲○○為累犯，前後三次施用第一級毒品海洛因犯行，顯
    非基於單一犯罪決意所為，判處上訴人即被告甲○○上開三
    次犯行，各有期徒刑八月，應執行有期徒刑一年六月。
三、原判決依憑上訴人即被告甲○○於警詢、偵查及原審中之自
    白、及有被告尿液與年籍資料對照表、臺南縣警察局麻豆分
    局毒品犯罪嫌疑人尿液採驗作業管制紀錄、長榮大學九十六
    年十月二十四日、十二月二十日共三份被告尿液確認報告、
    臺灣高等法院被告前案紀錄表等附卷可稽，認定上訴人即被
    告甲○○確有本件三次施用第一級毒品海洛因犯行，且係累
    犯，而予以分論併罰。顯示原審法院已詳敘認定上訴人即被
    告甲○○犯罪事實之證據及理由，從形式上予以審查，其證
    據之取捨及證明力之判斷於法均無不合，亦無判決理由矛盾
    及不備之違誤。
四、本件上訴人即被告甲○○提起上訴，僅泛稱：其犯罪動機、
    目的、手段均屬自我戕害，並未造成他人有危險或損害之行
    為，且犯後態度良好，請依刑法第五十七條第一、二、四、
    五、七、九、十等各款酌情量刑等語。觀其上訴理由並未依
    據卷內既有訴訟資料或提出新事證，具體指摘原審判決關於
    認定事實、證據審酌、適用法律及量刑，有何違法或不當之
    處。從而，揆諸上揭說明，本件上訴顯不合法律上之程式，
    應予駁回，並不經言詞辯論為之。
據上論結，應依刑事訴訟法第三百六十七條前段、三百七十二條
，判決如主文。
中    華    民    國    97    年    9    月    17    日
              刑事第三庭  審判長法  官  陳  義  仲
                                法  官  蘇  清  水
                                法  官  宋  明  中
以上正本證明與原本無異。
如不服本判決，應於收受本判決後十日內向本院提出上訴書狀。
其未敘述上訴理由者並得於提起上訴後十日內向本院補提理由書
狀（均須按他造當事人之人數附繕本）「切勿逕送上級法院」。
                                書記官  陳  明  芬
中    華    民    國    97    年    9    月    17    日
附錄：本案論罪科刑法條全文：
毒品危害防制條例第十條第一項：
施用第一級毒品者，處六月以上五年以下有期徒刑。


司法院資訊處製作；財團法人民間司法改革基金會備份。
